sv: Krav på identitetsverifiering: Ej nödvändigt; Krävs; Övrigt
hu: Személyazonosság-ellenőrzési követelmény: Nem szükséges; Szükséges; Egyéb
lt-LT: Tapatybės patvirtinimo reikalavimas: Nereikalinga; Reikalinga; Kita
sk-SK: Požiadavka na overenie totožnosti: Nevyžaduje sa; Vyžaduje sa; Iné
zh-CN: 身份验证要求: 无需固化; 需要; 其他
bg-BG: Изискване за проверка на самоличността: Не се изисква; Изисква се; Други
nb: Krav til identitetsverifisering: Ikke påkrevd; Påkrevd; Annet
hr-HR: Zahtjev za verifikaciju identiteta: Nije potrebno; Potrebno; Ostalo
ko: 신원 확인 요구 사항: 필요 없음; 필수; 기타
th: ข้อกำหนดการยืนยันตัวตน: ไม่ต้องใช้; จำเป็น; อื่นๆ
pl: Wymóg weryfikacji tożsamości: Niewymagane; Wymagana; Inne
en: Identity verification requirement: Not required; Required; Other
pt-BR: Requisito de verificação de identidade: Não necessário; Obrigatório; Outro
es: Requisito de verificación de identidad: No requerido; Requerido; Otros
ja: 本人確認の要件: 不要; 必要; その他
ru: Требование подтверждения личности: Не требуется; Требуется; Другой
fi: Henkilöllisyyden todentamisen vaatimus: Ei vaadita; Vaadittu; Muu
nl: Vereiste voor identiteitsverificatie: Niet nodig; Vereist; Andere
el: Απαίτηση επαλήθευσης ταυτότητας: Δεν απαιτείται; Απαιτείται; Άλλο
cs: Požadavek ověření identity: Není vyžadováno; Vyžadováno; Jiné
zh-TW: 身分驗證要求: 不需要; 需要; 其他
vi: Yêu cầu xác minh danh tính: Không cần; Yêu cầu; Khác
fr: Exigence de vérification d’identité: Non requis; Requis; Autre
de: Identitätsverifizierungsanforderung: Nicht erforderlich; Erforderlich; Sonstiges
pt-PT: Requisito de verificação de identidade: Não necessário; Requerido; Outro
tr: Kimlik doğrulama gerekliliği: Gerekli değil; Gerekli; Diğer
ro-RO: Cerințe de verificare a identității: Nu este necesar; Obligatoriu; Altele
it: Requisito di verifica dell'identità: Non richiesto; Richiesta; Altro
da: Krav om identitetsverifikation: Ikke påkrævet; Påkrævet; Andet
sl-SI: Zahteva za preverjanje identitete: Ni potrebno; Potrebno; Drugo